【裁判字號】    98,易,410
【裁判日期】    980331
【裁判案由】    毒品危害防制條例
【裁判全文】
臺灣臺北地方法院刑事判決               98年度易字第410號
公  訴  人  臺灣臺北地方法院檢察署檢察官
被      告  甲○○
                    （另案於臺灣臺北監獄執行中）
上列被告因毒品危害防制條例案件，經檢察官提起公訴（98年度
毒偵字第62號），本院判決如下：
    主  文
甲○○施用第二級毒品，累犯，處有期徒刑柒月。
    事  實
一、甲○○前於民國87年間因施用毒品案件，經本院裁定送觀察
    、勒戒後，因無繼續施用毒品之傾向，由本院以87年度訴字
    第511 號判決免訴確定。復於88年間因施用毒品案件，經臺
    灣板橋地方法院以88年度毒聲字第123 號裁定送觀察、勒戒
    後，認有繼續施用毒品傾向，經該院以88年度毒聲字第461
    號裁定送強制戒治，嗣以88年度毒聲字第3232號裁定停止戒
    治，所餘期間付保護管束，惟於保護管束期間，因施用毒品
    ，經臺灣板橋地方法院以其違反保護管束應遵守事項情節重
    大，以88年度毒聲字第6505號裁定撤銷保護管束並令入戒治
    處所施以強制戒治，至89年8 月30日戒治期滿出監，經臺灣
    板橋地方法院檢察署檢察官於89年10月9 日以89年度戒毒偵
    字第687 號不起訴處分確定。又於87年間因侵占案件，經臺
    灣高等法院以88年度上易字第2385號判處有期徒刑4 月確定
    ，另因違反槍砲彈藥刀械管制條例、偽造有價證券及偽造文
    書等罪，經臺灣高等法院以89年度上訴字第3937號分別判處
    有期徒刑3 月、3 年6 及8 月確定，並經臺灣高等法院以91
    年度聲字第745 號定其應執行刑4 年6 月確定。再於90年間
    因施用毒品，經本院以91年度易字第605 號判處有期徒刑1
    年，經臺灣高等法院以92年度上易字第249 號撤銷原判決，
    改判有期徒刑6 月確定；另於91年間因施用毒品案件，經本
    院以92年度易字第1182號判決判處有期徒刑7 月，經臺灣高
    等法院以92年度上易字第2499號駁回上訴後確定，並經本院
    以91年度毒聲字第519 號裁定令入戒治處所強制戒治，嗣經
    本院以92年毒聲字第916 號裁定停止戒治，所餘期間付保護
    管束，並於92年6 月9 日停止戒治出所，於92年10月10日戒
    治期滿。復於90年間因妨害公務及贓物等案件，經臺灣板橋
    地方法院以90年度易字第3549號分別判處有期徒刑6 月及4
    月，經臺灣高等法院以91年度上易字第65號駁回上訴確定。
    再於91年間因妨害公務及贓物等案件，經本院以92年度易字
    第942 號判決分別判處有期徒刑7 月及3 月，經臺灣高等法
    院以92年度上易字第2651號駁回上訴後確定。上開6 罪經臺
    灣高等法院以93年度聲字第133 號裁定定其應執行刑為有期
    徒刑2 年4 月確定，並與上開違反槍砲彈藥刀械管制條例案
    件等四罪接續執行，於96年4 月27日假釋出監，並於96年7
    月16日減刑期滿執行完畢。
二、詎甲○○猶不知悔改，復基於施用第二級毒品甲基安非他命
    之犯意，於97年11月13日凌晨2 時為警查獲採尿回溯前96
    小時內之某時，在其位於臺北縣新店市○○路44巷14號住處
    ，施用第二級毒品甲基安非他命1 次。嗣於97年11月13日凌
    晨2 時許，為警查獲，而查知上情。
三、案經臺北縣政府警察局新店分局報告臺灣臺北地方法院檢察
    署檢察官偵查起訴。
    理  由
一、訊據被告甲○○否認於上揭時間施用第二級毒品甲基安非他
    命之犯行，辯稱：伊最後1 次施用毒品是在97年10月29日云
    云。惟查：
  (一)被告本次為警查獲後所採尿液經送檢驗結果呈甲基安非他命
    陽性反應，此有臺灣檢驗科技股份有限公司濫用藥物尿液檢
    驗報告1 份在卷可憑。而上開檢驗單位係先以酵素免疫分析
    法篩驗，其尿液中甲基安非他命濃度超出檢測範圍，再以氣
    相層析質譜儀分析法（GC＼MS）確認，故在理論上，扣除人
    為之因素，其精確度已接近百分之百。是經以上開檢驗方法
    鑑定、確認結果，已足認定被告之尿液確呈甲基安非他命毒
    品之陽性反應。又甲基安非他命經口服投與後，約70﹪於24
    小時內自尿液中排出，約90﹪於96小時內自尿中排出，甲基
    安非他命之檢出與其投與方式、投與量、個人體質、採尿時
    間與檢驗儀器精密度等諸多因素有關，依上述資料推斷，最
    長可能不會超過4 日，有行政院衛生署藥物食品檢驗局81年
    2 月8 日藥檢壹字第1156號函可據，本件被告於97 年11
    月13日為警查獲經採尿送驗，既呈甲基安非他命陽性反應，
    依上開說明，其於該採尿時往前回溯96小時內，必曾施用第
    二級毒品甲基安非他命1 次，被告辯稱於此期間內無施用第
    二級毒品甲基安非他命犯行，自不足採。查被告前經觀察勒
    戒、強制戒治後，又多次犯施用毒品罪經檢察官起訴，有臺
    灣高等法院被告前案紀錄表在卷可按，其再犯本件施用毒品
    罪，自應依法追訴審判。本件事證明確，被告犯行堪以認定
    ，應依法論科。
二、按甲基安非他命係毒品危害防制條例第2 條第2 項第2 款所
    規範之第二級毒品，被告予以施用，是核被告所為係犯同條
    例第10條第2 項之施用第二級毒品罪。其施用第二級毒品甲
    基安非他命前持有第二級毒品之低度行為，為施用之高度行
    為所吸收，不另論罪。又被告有事實欄所載之犯罪科刑及執
    行情形，此有臺灣高等法院被告前案紀錄表存卷可按，其受
    有期徒刑之執行完畢後5 年以內再故意犯本件有期徒刑以上
    之罪，係屬累犯，應依法加重其刑。爰審酌被告前有毒品前
    科，竟仍不知改悔，陷於毒癮而難以自拔，危害國民健康，
    及其犯罪之動機、手段、於本件犯罪後態度等一切情狀，量
    處如主文所示之刑。
據上論斷，應依刑事訴訟法第299 條第1 項前段，毒品危害防制
條例第10條第2 項，刑法第11條前段、第47條第1 項，判決如主
文。
本案經檢察官李彥霖到庭執行職務。
中    華    民    國    98    年    3     月    31    日
                          臺灣臺北地方法院刑事第十七庭
                                      法  官  賴淑美
上正本證明與原本無異。
如不服本判決，應於判決送達後10日內，向本院提出上訴狀。
                                      書記官  許翠燕
中    華    民    國    98    年    4     月    1     日
附錄本件判決論罪科刑法條全文：
毒品危害防制條例第10條
施用第一級毒品者，處六月以上五年以下有期徒刑。
施用第二級毒品者，處三年以下有期徒刑。


司法院資訊處製作；財團法人民間司法改革基金會備份。
